【裁判字號】    90,易,846
【裁判日期】    901026
【裁判案由】    贓物等
【裁判全文】
臺灣新竹地方法院刑事判決                            九十年度易字第八四六號
    公  訴  人  臺灣新竹地方法院檢察署檢察官
    被      告  乙○○
右列被告因違反槍砲彈藥刀械管制條例等案件，經檢察官提起公訴（九十年度偵字第
三八三九號），本院判決如左：
    主  文
乙○○未經許可，持有刀械，累犯，處拘役肆拾日，如易科罰金，以參佰元折算壹日
，扣案之武士刀壹把，沒收。又收受贓物，累犯，處有期徒刑參月，如易科罰金，以
參佰元折算壹日。
    事  實
一、乙○○有竊盜、贓物、違反漁業法、違反麻醉藥品管理條例、違反毒品危害防制
    條例等前科，最後一次因於民國八十五年、八十六年間違反麻醉藥品管理條例及
    竊盜案件，分別經本院以八十五年度易字第三一五六號、八十六年度易字第九四
    一號判決判處有期徒刑七月、一年四月確定，嗣送監接續執行後，甫於八十七年
    七月十五日假釋出獄、於八十八年一月八日假釋期滿執行完畢（起訴書誤載乙○
    ○所犯如附表編號一、二所示案件，分別經法院判處有期徒刑六月、四月並定應
    執行刑八月確定，已於九十年一月四日易科罰金執行完畢）。乙○○仍不知悔改
    ，復於九十年六月下旬某日，在其位於新竹縣新埔鄉文山里犁頭山仰德巷六弄十
    四號之居所（起訴書誤載為新竹市○○路一○○巷五七弄三六號），未經許可，
    向姓名不詳、綽號「歐富」之成年男子購入槍砲彈藥刀械管制條例列管之武士刀
    一把後，存放於該居住處所而加以持有；乙○○另於九十年六月二十二日上午十
    時許，在同上居所（起訴書亦誤載為新竹市○○路一○○巷五七弄三六號），預
    見姓名不詳、綽號「阿光」之成年男子所借予使用之車牌號碼「ＬＩ－３０７０
    」自小客車係他人失竊之贓物，仍予收受後停放於該居處門口。嗣為警於九十年
    六月二十二日晚上九時許在上址查獲，並扣得武士刀一把以及起出上開失竊自小
    客車發還甲○○。
二、案經新竹縣警察局竹北分局報告臺灣新竹地方法院檢察署檢察官偵查起訴。
    理  由
一、經查被告乙○○對於上開時、地分別自「歐富」處購入武士刀一把而加以持有，
    以及自「阿光」處收受車牌號碼「ＬＩ－３０７０」自小客車後停放門前等情，
    迭於偵、審中坦白承認，核與証人廖婉玲、朱雅萍於偵查中之証述情節大致相符
    （偵查卷第八頁至第十三頁參照），堪認屬實。被告雖另辯稱伊並未對上開武士
    刀開鋒、該武士刀非屬槍砲刀藥刀械管制條例列管之刀械，伊持有該把武士刀並
    不違法；另「阿光」交付上開自小客車時並未告知係屬贓車，伊亦未詢問是否為
    贓車，該部車輛縱屬他人失竊之贓物，亦無令伊負收受贓物之罪責等語。惟查：
（一）被告所購入持有之上開武士刀為警查獲後，經送新竹縣警察局鑑定結果，確屬
      槍砲彈藥刀械管制條例列管之刀械，有該扣案物品清單及新竹縣警察局九十年
      七月十一日（九十）竹縣警保字第五八九九鑑定函文在卷可稽（偵查卷第四三
      頁、第三八至三九頁參照），被告辯稱該把武士刀未經開鋒非屬槍砲彈藥刀械
      管制條例列管之刀械，顯非可採；至於被告辯稱伊未曾對該武土刀開鋒乙節，
      僅在說明被告未有開鋒使該武士刀成為列管刀械之「製造」行為而已，被告既
      持有槍砲彈藥刀械管制條例列管之刀械－武士刀一把，縱該刀械非其所製造，
      仍無解於持有列管刀械罪責之成立。
（二）又上開車牌號碼「ＬＩ－３０７０」自小客車係甲○○所有，已於九十年六月
      二十一日晚上十一時至翌日凌晨四時間遭人竊取等情，已據証人即該車輛所有
      人甲○○証述綦詳（偵查卷第七頁參照），並有車輛竊盜、車牌失竊資料個別
      查詢報表一件在卷足憑（偵查卷第十八頁參照），堪認該自小客車在被告收受
      時（九十年六月二十二日上午十時許）確屬他人失竊之贓物。又贓物罪之成立
      固以故意為要件，而所謂故意包括直接故意及間接故意在內，本件被告於前揭
      時、地自「阿光」處收受該車輛使用之際，因知悉「阿光」曾犯竊盜案件而懷
      疑該車亦係「阿光」竊得之贓車等語，已據被告於本院九十年十月十九日審理
      時供承在卷（本院卷第三十至三一頁參照），是「阿光」交付車輛時雖未明示
      行竊情節、被告亦無主動詢及贓物事宜，然而，被告既因「阿光」曾犯竊盜案
      件而懷疑該車輛之來源，顯見被告主觀上已預見「阿光」所交付之上開車輛係
      屬他人失竊之贓車，其竟仍收受使用，所涉收受贓物犯行亦堪認定。
（三）承上所述，被告前開所辯均不足採，本件事証明確，被告所涉上揭犯行均堪認
      定，應予依法論科。
二、核被告乙○○未經許可持有武士刀係犯槍砲彈藥刀械管制條例第十四條第三項之
    持有刀械罪；其收受他人失竊之自小客車則係犯刑法第三百四十九條第一項之收
    受贓物罪。所犯上開二罪間，犯意各別、行為不同，應予分論併罰。又被告前於
    八十五年、八十六年間因違反麻醉藥品管理條例及竊盜案件，分別經本院以八十
    五年度易字第三逼六號、八十六年度易字第九四一號判決判處有期徒刑七月、一
    年四月確定，嗣送監接續執行後，甫於八十七年七月十五日假釋出獄、於八十八
    年一月八日假釋期滿執行完畢等情，有臺灣高等法院被告全國前案紀錄表在卷足
    憑，被告甫受有期徒刑之執行完畢後，五年內再犯本件最重本刑均為有期徒刑之
    未經許可持有刀械罪及收受贓物罪，為累犯，應各依刑法第四十七條規定加重其
    刑。爰審酌被告持有列管刀械影響社會治安，貪圖小利收受贓車使用助長行竊風
    氣，以及其犯罪之方法、手段、所生危害、犯後態度等一切情狀，各量處如主文
    所示之刑，並均諭知易科罰金之折算標準，以示懲儆。又扣案之武士刀一把為槍
    砲彈藥刀械管制條例列管之刀械，係屬不得任意持有之違禁物品，應依刑法第三
    十八條第一項第一款規定宣告沒收。
三、至於公訴人認定被告所犯如附表編號一、二所示案件，分別經法院判處有期徒刑
    六月、四月並定其應執行刑八月確定，已於九十年一月四日易科罰金執行完畢乙
    節，因被告所犯上開二案件嗣又與所犯如附表編號三所示案件，經臺灣高等法院
    於九十年六月一日以九十年度聲字第一八四五號裁定定應執行有期徒刑一年三月
    確定，迄尚未執行完畢，有該定執行刑之裁定書、臺灣新竹地方法院檢察署九十
    年度執更憲字第六五一號執行指揮書影本及臺灣高等法院被告全國前案紀錄表在
    卷可稽，公訴人認為被告所犯如附表編號一、二所示案件均於九十年一月四日易
    科罰金執行完畢，尚有誤會，併此敘明。
據上論斷，應依刑事訴訟法第二百九十九條第一項前段，槍砲彈藥刀械管制條例第十
四條第三項，刑法第十一條前段、第三百四十九條第一項、第四十七條、第四十一條
第一項、第三十八條第一項第一款，罰金罰鍰提高標準條例第一條前段、第二條，判
決如主文。
本案經檢察官吳金棟到庭執行職務。
中      華      民      國     九十     年      十      月    二十六    日
                                新竹地方法院刑事第二庭
                                    法  官  王永春
右正本證明與原本無異。
如不服本判決，應於判決送達後十日內向本院提出上訴狀( 應附繕本 )，上訴於
臺灣高等法院。
                                    書記官  馮玉玲
中      華      民      國     九十     年      十      月    二十六    日
附錄本案論罪科刑法條：
槍砲彈藥刀械管制條例第十四條
未經許可，製造、販賣或運輸刀械者，處三年以下有期徒刑，併科新台幣
一百萬元以下罰金。
意圖供自己或他人犯罪之用，而犯前項之罪者，處六月以上五年以下有期
徒刑，併科新台幣三百萬元以下罰金。
未經許可，持有或意圖販賣而陳列刀械者，處一年以下有期徒刑、拘役或
新台幣五十萬元以下罰金。
第一項及第二項之未遂犯罰之。
中華民國刑法第三百四十九條
收受贓物者，處三年以下有期徒刑、拘役或五百元以下罰金。
搬運、寄藏、故買贓物或為擔保者，處五年以下有期徒刑、拘役或科或併
科一千元以下罰金。
因贓物變得之財物，以贓物論。


司法院資訊處製作；財團法人民間司法改革基金會備份。
